---
title: 'Création de rapports paramétrés avec {R Markdown}'
output:
  html_document:
    number_sections: true
    toc: true
    toc_float: true
    css: !expr here::here("global/style/style.css")
    highlight: kate
    pandoc_args: --shift-heading-level-by=-1
  word_document:
    toc: true
editor_options:
  markdown:
    wrap: 100
  canonical: true
  chunk_output_type: inline
---

```{r, include = FALSE, warning = FALSE, message = FALSE}
# Load packages 
if(!require(pacman)) install.packages("pacman")
pacman::p_load(tidyverse, knitr, here)

# Source functions 
source(here("global/functions/lesson_functions.R"))

# knitr settings
knitr::opts_chunk$set(warning = F, message = F, class.source = "tgc-code-block", error = T, fig.width = 5, fig.height = 3)
```

------------------------------------------------------------------------

## Introduction

‣ Importance de la paramétrisation des rapports

‣ polyvalence et application inestimable

‣ Consistance, précision et efficacité

‣ Amélioration de la communication des données

------------------------------------------------------------------------

## Objectifs d'apprentissage

1.  **Comprendre l'importance de la paramétrisation dans R Markdown** :
    Concept, rôle dans le rapportage épidémiologique, transformation de
    la présentation des données.

2.  **Créer des rapports dynamiques basés sur des paramètres
    spécifiques** : Compétence pour des rapports ajustables (régions,
    périodes).

3.  **Créer des fonctions pour la paramétrisation de rapports** :
    Maîtrise de l'écriture de fonctions en R pour simplifier la
    génération de rapports.

4.  **Explorer la programmation fonctionnelle avec `map()` et
    `pwalk()`** : Utilisation de `map()` et `pwalk()` de {purrr} pour
    gérer plusieurs ensembles de données.

------------------------------------------------------------------------

## Packages

```{r message=FALSE, warning=FALSE}
pacman::p_load(readr, ggplot2, dplyr, knitr, purrr, gt, kableExtra)
```

‣ Chargement des packages essentiels via `p_load()` de {pacman}.

------------------------------------------------------------------------

## Jeu de données

```{r}
hiv_data <- read_csv(here::here("data/clean/hiv_incidence.csv"))
```

‣ `hiv_data` contient `country`, `year`, `new_cases`.

------------------------------------------------------------------------

## Construire un rapport pour "Angola"

### Analyse et Visualisation des Tendances

1.  **Rapports visuels pour l'Angola** : Utilisation de R pour créer des
    rapports.

2.  **Analyser et visualiser les tendances du VIH** : Focus sur
    l'Angola.

3.  **Analyse temporelle** : Tendance des nouveaux cas de VIH sur
    plusieurs années.

------------------------------------------------------------------------

#### Sortie 1 : Graphique pour "Angola"

```{r}
angola_data <- subset(hiv_data, country == "Angola")
ggplot(angola_data, aes(x = year, y = new_cases)) +
  geom_line() +
  theme_minimal() +
  labs(title = "Incidence du VIH en Angola (1990-2000)",
       x = "Année",
       y = "Nouveaux Cas")
```

#### Sortie 2 : Tableau pour "Angola"

```{r}
# Filtrer pour les données de l'Angola
angola_data <-  hiv_data  %>% filter(country == "Angola")

# Résumer les données par année
angola_summary <- angola_data %>% 
    group_by(year) %>%
    summarise(Total_cases = sum(new_cases))

# Identifier l'année la plus récente
most_recent_year <- max(angola_summary$year)

# Afficher le tableau en utilisant kable et mettre en évidence l'année la plus récente
angola_summary %>% 
  gt() %>% 
  tab_style(
    style = cell_fill(color = "lightblue"),
    locations = cells_body(
      columns = vars(year),
      rows = angola_summary$year == most_recent_year
    )
  ) %>% 
  tab_header(title = "Résumé des cas de VIH en Angola par année")
```

## Pratique

**Créer un rapport simple en R Markdown** : Combiner graphique et
tableau pour l'Angola.

*Étapes à suivre :*

1)  Créer un nouveau fichier RMarkdown
2)  Rédiger l'en-tête YAML
3)  Ajouter une section de préparation des données
4)  Ajouter un graphique en ligne et un tableau statistique
5)  Tricoter le fichier RMarkdown

## Défi

**Rapport pour plusieurs pays ("Angola", "Nigeria", "Mali")** : Étendre
l'approche pour d'autres pays sans dupliquer le code.

## Principe DRY : Ne vous répétez pas !

### Fonction Personnalisée : `generate_country_report()`

‣ Automatise la génération de rapports par pays.

‣ Applique le principe DRY.

**DRY (Don't Repeat Yourself)** : Principe pour minimiser la répétition
dans le développement logiciel.

------------------------------------------------------------------------

```{r}
generate_country_report <- function(data, country_name) {
  
  # Tracer les données : ouput 1
  country_data_plot <- subset(data, country == country_name)
  p <- ggplot(country_data_plot, aes(x = year, y = new_cases)) +
    geom_line() +
    theme_minimal() +
    labs(title = paste("Incidence du VIH en", country_name, "(1990-2000)"),
         x = "Année",
         y = "Nouveaux Cas")
  print(p)

  # préparez les données pour le tableau récapitulatif
  country_data_table <- data %>% 
    filter(country == country_name) %>%
    group_by(year) %>%
    summarise(Total_Cases = sum(new_cases))

  # Identifier l'année la plus récente
  most_recent_year <- max(country_data_table$year)

  # Afficher le tableau en utilisant kable et mettre en évidence l'année la plus récente :  output 2
  table_output <- country_data_table %>%
    gt() %>% 
    tab_style(
      style = cell_fill(color = "lightblue"),
      locations = cells_body(
        columns = vars(year),
        rows = angola_summary$year == most_recent_year
      )
    ) %>% 
    tab_header(title = paste("Résumé des cas de VIH en",  country_name, "Angola par année"))

  print(table_output)
}

```


```{r, eval=FALSE}
# Exemple d'utilisation de la fonction
generate_country_report(hiv_data, "Nigeria")
```

### Explication du Code

1.  **Déclaration de la fonction** : `generate_country_report()` avec
    `data` et `country_name`.

2.  **Tracé des Données** : Graphique en ligne avec ggplot.

3.  **Tableau Récapitulatif** : Résumé par année, mise en évidence de
    l'année la plus récente avec `gt()`.

------------------------------------------------------------------------

**Créer les ouputs pour plusieurs pays**

```{r, warning=FALSE, message=FALSE, eval=FALSE}
generate_country_report(hiv_data, "Angola")

generate_country_report(hiv_data, "Nigeria")

generate_country_report(hiv_data, "Mali")
```

**Programmation Fonctionnelle avec {purrr}** : Étendre à plusieurs pays via `map()`.

```{r, eval=FALSE}
countries <- c("Angola", "Nigeria", "Mali")

map(countries, ~generate_country_report(hiv_data, .))
```

------------------------------------------------------------------------

## Rapport Paramétrisé en R Markdown

### Configuration de l'En-tête YAML

‣ Définition des paramètres dans l'en-tête YAML pour un rapport
adaptable.

``` yaml
---
title: "Rapport VIH par Pays"
output: html_document
params:
  country: "Angola"
---
```

### Utilisation des Paramètres

‣ Référencer les paramètres avec `params$country`.

‣ Créer des sorties dynamiques basées sur les paramètres.

```{r, eval=FALSE}
filtered_data <- tb_data %>%
                  filter(country ==  params$country)
```

------------------------------------------------------------------------

### Tricotage avec Différents Paramètres

‣ Tricotage depuis RStudio et en ligne de commande pour plus de
flexibilité.

‣ Dialogues interactifs pour personnaliser les paramètres.

‣ Automatisation via des scripts.

```{r, eval=FALSE}
rmarkdown::render("hiv_incidence.Rmd", params = list(country = "Angola"))
```

------------------------------------------------------------------------

## Le Processus Complet

### Étapes Clés

1.  **Créer un Projet R** : Utilisation de `.Rproj` pour gérer le
    projet.

2.  **En-tête YAML** : Configuration du document R Markdown.

3.  **Configuration de l'Environnement** : Chargement des packages et
    des données.

4.  **Le Cœur du Rapport** : Sections dynamiques basées sur les
    paramètres.

5.  **Tricoter le Rapport** : Génération du rapport pour un état ou
    paramètre spécifié.

6.  **Script R pour Automatisation** : Utilisation de scripts pour
    générer des rapports paramétrés.

Cette leçon offre une compréhension approfondie de la création de
rapports paramétrés en R, couvrant de la configuration initiale du
projet à l'automatisation avancée, vous permettant de gérer efficacement
des projets d'analyse de données variés et complexes.

------------------------------------------------------------------------

## Conclusion

‣ Maîtriser la création de rapports paramétrés en R.

‣ Gérer efficacement les projets R.

‣ Produire des documents R Markdown dynamiques.

‣ Réaliser des analyses de données et des visualisations.

‣ Développer des scripts d'automatisation.

‣ Adopter les meilleures pratiques en programmation R.

‣ Améliorer les compétences de création de rapport.

‣ Utiliser des techniques de programmation fonctionnelle.

------------------------------------------------------------------------

## Contributeurs {.unlisted .unnumbered}

Les membres de l'équipe suivants ont contribué à cette leçon :

`r .tgc_contributors_list(ids = c("imad", "kendavidn", "joy"))`

## Références {.unlisted .unnumbered}

-   Johnson, Paul. "R Markdown: Le Guide Définitif : Yihui Xie, JJ Allaire, et Garrett Grolemund. Boca Raton, FL : Chapman & Hall/CRC Press, 2018, xxxiv+ 303 pp., \$38.95 (P), ISBN : 978-1-13-835933-8
